臺灣高等法院刑事判決　　　　　　　　94年度上訴字第3315號
上　訴　人　臺灣士林地方法院檢察署檢察官
被　　　告　甲○○
上列上訴人因毒品危害防制條例案件，不服臺灣士林地方法院94
年度訴字第538號，中華民國94年8月24日第一審判決（起訴案號
：臺灣士林地方法院檢察署94年度毒偵字第373號），提起上訴
，並聲請併案審理，本院判決如下：
    主  文
原判決撤銷。
甲○○連續施用第一級毒品，處有期徒刑10月。扣案第一級毒品
海洛因2包（合計淨重0.17公克）、1包（淨重0.1公克）沒收銷
燬；注射針筒共2支均沒收；又連續施用第二級毒品，處有期徒
刑7月。扣案第二級毒品安非他命1包（驗餘淨重0.4公克）沒收
銷燬；吸食器1組沒收；應執行有期徒刑1年4月，扣案第一級毒
品海洛因2包（合計淨重0.17公克）、1包（淨重0.1公克）、第
二級毒品安非他命1包（驗餘淨重0.4公克）均沒收銷燬；注射針
筒2支、吸食器1組均沒收。
    事  實
一、甲○○前曾因施用第二級毒品安非他命，先後經2次觀察勒
    戒後，均認無繼續施用毒品之傾向，由臺灣士林地方法院檢
    察署檢察官，先後於88年10月13日、89年4月18日，以88年
    度毒偵字第559號、89年度毒偵字第1122號處分不起訴確定
    ，並於89年4月27日觀察勒戒完畢出所。詎甲○○竟仍不知
    悔改，復分別基於施用第一、二級毒品海洛因、安非他命之
    概括犯意，自94年1月間某日起至同年8月26日上午8時許，
    分別在台北縣淡水鎮中和里小中寮5號住處，以將第一級毒
    品海洛因加水稀釋置入注射針筒內，再施打於手臂血管之方
    式，連續施用第一毒品海洛因多次。另甲○○亦自94年1 月
    間某日起至同年8月26日下午7時34分採尿往前回溯4日內之
    某時，在不詳處所，以將第二級毒品安非他命置於自製之吸
    食器內，再以打火機燒烤使之氣化而吸食其煙氣之方式，連
    續施用第二級毒品安非他命多次。嗣先後於94年1月24日下
    午5時30分許，與友人葉謦銓在台北縣淡水鎮中和里小中寮5
    號住處查獲，並扣得海洛因2包（合計淨重為0.17公克）安
    非他命1包（驗餘淨重0.4公克）、安非他命吸食器1只、注
    射針筒2支。復於94年8月26日下午5時許，在台北縣淡水鎮
    ○○路201巷27號前為警查獲，並扣得海洛因1包（淨重0.1
    公克）。
二、案經台北縣政府警察局淡水分局、台北市政府警察局北投分
    局報請台灣士林地方法院檢察署檢察官偵查起訴及移送併案
    審理。
    理  由
一、上揭事實，業據被告甲○○原審審理、檢察官偵查中坦承不
    諱，並有扣案如事實欄所載之第一級毒品海洛因、第二級安
    非他命、安非他命吸食器、注射針筒等物可資佐證；而被告
    經警查獲後所採集之尿液，經送請台灣檢驗技股份有限公司
    檢驗之結果，確有安非他命、鴉片之陽性反應，此分別有該
    公司2005年2月16日、9月15日之濫用藥物尿液檢驗報告各一
    紙在可考，而94年1月24日扣案之可疑白粉2包經送法務部調
    查局鑑驗，結果確含有第一級毒品海洛因成分（合計淨重
    0.17公克），有該局94年4月27日調科壹字第040003792號鑑
    定通知書1份附卷可佐；又扣案白色透明晶體1包經送內政部
    警政署刑事警察局鑑驗，檢出第二級毒品甲基安非他命成分
    （驗餘淨重0.40公克），亦有該局94年5月4日刑鑑字第0940
    0323 18號鑑驗通知書1紙附卷可憑；另94年8月26日扣案之
    可疑白粉1包，經台北市政府警察局北投分局初步檢驗結果
    ，認呈嗎啡海洛因反應，而確係海洛因無訛，此亦有台北市
    政府警察局北投分局出具之初步檢驗報告單在卷可查；是被
    告之自白堪認與事實相符。本件事證明確，被告之犯行洵堪
    認定。
二、核被告所為，係犯毒品危害防制條例第10條第1項、第2項之
    施用第一級、第二級毒品罪，被告因施用第一級毒品海洛因
    、第二級毒品安非他命而分別持有第一級毒品海洛因、第二
    級毒品安非他命，其持有之低度行為均為施用之高度行為所
    吸收，均不另論罪。又其先後多次施用第一級、第二級毒品
    犯行，均時間密接，方法相同，觸犯構成要件相同之罪，顯
    係基於概括犯意為之，均為連續犯，均應依刑法第56條之規
    定，各以一罪論，並加重其刑。被告所犯上開2罪間，犯意
    各別，罪名不同，應分論併罰之。
三、原審以被告事證明確，而予論科，固非無見。惟查被告自94
    年1月24日被查獲至同年8月26日間之施用第一級毒品海洛因
    、第二級毒品安非他命犯行，雖未經檢察官於起訴書中敘及
    ，惟該部分與檢察官起訴書已敘及之部分，有連續犯裁判上
    一罪之關係，自為起訴效力所及，原審未及併予審判，顯有
    未洽。檢察官上訴意旨，就此指摘原判決不當，求予撤銷改
    判，為有理由，應由本院將原判決撤銷。爰審酌被告前有施
    用毒品犯行，經觀察、勒戒後，仍無法戒除其毒癮，顯見其
    無戒絕之決心，其犯罪之動機、目的、手段、施用毒品係戕
    害自身健康，所生危害非鉅，及犯罪後坦承犯行，尚知悔悟
    等一切情狀，分別量處如主文第2項所示之刑，並定其應執
    行之刑，以示懲儆。
四、扣案第一級毒品海洛因2包（合計淨重0.17公克）、1包（淨
    重0.1公克）第二級毒品甲基安非他命1包（驗餘淨重0.40公
    克），均係毒品，不問屬於犯人與否，應依毒品危害防制條
    例第18條第1項之規定，沒收銷燬之。至扣案注射針筒2支、
    吸食器1組，為被告所有供犯罪所用之物，已據其供承在卷
    可按，應依刑法第38條第1項第2款宣告沒收。
五、被告經本院合法傳喚，無正當理由而不到庭，爰不待其陳述
    ，逕行判決，附此敘明。
據上論斷，應依刑事訴訟法第369條第1項前段、第364條、第371
條、第299條第1項前段，毒品危害防制條例第10條第1項、第2項
、第18條第1項前段，刑法第11條前段、第56條、第51條第5款、
第38條第1項第2款，判決如主文。
本案經檢察官李良忠到庭執行職務。
中　　華　　民　　國　　94　　年　　12　　月　　22　　日
                  刑事第六庭審判長法  官  許國宏
　　                              法  官  楊貴志
                          　　　　法　官  林銓正
以上正本證明與原本無異。
施用第一級毒品部分如不服本判決，應於收受送達後10日內向本
院提出上訴書狀，其未敘述上訴之理由者並得於提起上訴後10日
內向本院補提理由書（均須按他造當事人之人數附繕本）。
其餘不得上訴。
　                                書記官  陳玲憶
中　　華　　民　　國　　94　　年　　12　　月　　22　　日
附錄：本案論罪科刑法條全文
毒品危害防制條例第10條
施用第 1 級毒品者，處六月以上五年以下有期徒刑。
施用第 2 級毒品者，處三年以下有期徒刑。
